【裁判字號】    98,聲,657
【裁判日期】    980917
【裁判案由】    通知受擔保利益人行使權利
【裁判全文】
臺灣新竹地方法院民事裁定               98年度聲字第657號
聲  請  人  乙○○
相  對  人  甲○○
                      樓之1
上列當事人間因假扣押供擔保強制執行事件，聲請人聲請通知相
對人限期行使權利，本院裁定如下：
    主  文
相對人應於本裁定送達後二十日內，就其因本院民國九十八年度
執全字第一一八號假扣押執行所受之損害，向聲請人行使權利，
並向本院為行使權利之證明。
聲請費用由相對人負擔。
    理  由
一、按訴訟終結後，法院得依供擔保人之聲請，通知受擔保利益
    人於一定期間內行使權利並向法院為行使權利之證明，民事
    訴訟法第104 條第1項第3款後段定有明文。此項規定，於其
    他依法令供訴訟上之擔保者準用之，同法第106 條規定甚明
    。又所謂「訴訟終結」，固應從廣義解釋，包括撤銷假扣押
    或假處分裁定及執行程序終結在內，惟強制執行法第132 條
    已於民國85年10月9日修正增列第3項規定債權人收受假扣押
    或假處分裁定後已逾30日者不得聲請執行，故假扣押或假處
    分之供擔保人，於法院撤銷假扣押或假處分之執行後，如該
    假扣押或假處分裁定已逾上開30日期間而不得聲請執行時，
    自不因供擔保人未聲請撤銷假扣押或假處分裁定，而影響其
    依民事訴訟法第106條準用同法第104條第1項第3款規定行使
    定期催告及返還擔保物之權利，有最高法院88年度台抗字第
    682號判決要旨可供參照。
二、本件聲請意旨略以：聲請人前遵本院98年度裁全字第483 號
    假扣押裁定，提供新臺幣1,084,000 元為擔保，以本院98年
    度存字第622 號提存事件提存後，聲請本院以98年度執全字
    第118 號對相對人為假扣押之執行，嗣因聲請人撤回假扣押
    執行之聲請，本案訴訟業已終結，爰依據民事訴訟法第 104
    條第1項第3款後段之規定，請求本院通知相對人於一定期限
    內行使權利並向本院為行使權利之證明等語，且提出郵局存
    證信函、本院98年度存字第622 號提存書、本院98年度執全
    字第118號民事執行處函等文件為證。
三、經查，聲請人主張之事實，業經本院依職權調取本院98年度
    裁全字第483號假扣押聲請事件、98年度執全字第118號假扣
    押執行事件及98年度存字第622 號擔保提存事件等卷宗核閱
    無訛。本件假扣押執行程序，既經聲請人即債權人撤回執行
    之聲請，且距離聲請人收受前開假扣押裁定之日（即98年 4
    月27日）起已逾30日，不得再持該假扣押裁定聲請執行，揆
    諸上開說明，已符合廣義訴訟終結之要件，是聲請人聲請通
    知相對人限期行使權利，核與首揭規定相符，自應予准許。
四、依民事訴訟法第95條、第78條，裁定如主文。
中    華    民    國    98    年    9     月    17    日
                  民事第二庭  法  官  梁智賢
以上正本係照原本作成。
如對本裁定抗告，須於裁定送達後10日內向本院提出抗告狀。
中    華    民    國    98    年    9     月    17    日
                              書記官  黃詩傑


司法院資訊處製作；財團法人民間司法改革基金會備份。
